臺灣臺北地方法院民事判決　　　　　　　　　　　　九十二年度訴字第三０三八號
　　原　　　　告　乙○○
　　被　　　　告　甲○○
　　兼訴訟代理人　丙○○
右當事人間清償借款事件，本院於民國九十三年四月二十日言詞辯論終結，判決如左
：
    主      文
被告應連帶給付原告新台幣貳佰壹拾柒萬玖仟貳佰伍拾肆元，及自民國九十三年一月
一日起至清償日止，按年息百分之五計算之利息。
訴訟費用由被告連帶負擔。
    事實及理由
一、原告聲明：求為判決：如主文所示。並陳述：
  (一)被告丙○○於民國八十三年十一月五日向原告借款新台幣（下同）三百萬元，約
    定借款期間自八十三年十二月一日起至八十四年十二月三十一日止，為期一年一
    個月，利息按年息百分之二十四計算。但因被告未能於前開期限屆滿前清償，故
    雙方另於八十五年一月四日簽訂協議書，原告同意將還款期限延至八十五年十二
    月三十一日，被告並於同年六月二十六日簽發票載金額為三百萬元，票號為00
    00000號並註記免作拒絕證書之本票乙紙予原告為保證之用，且邀同被告甲
    ○○為連帶保證人，嗣被告至期限屆滿日止仍未給付任何款項，雖經催討惟均置
    若罔聞，遂依法提起訴訟。
  (二)計算至九十二年十二月三十一日止，尚餘本金二百一十七萬九千二百五十四元未
    清償，另同意自九十三年一月一日起至清償日止，利息按年息百分之五計算。原
    告出借給被告丙○○之款項均係向銀行貸款而來，每月原告必需支付銀行利息，
    負擔甚為沈重，故無法同意讓被告分期清償。
  (三)本件借款依雙方簽定協議書，同意由原告所在地之法院管轄，故本院有管轄權。
二、被告聲明：(一)原告之訴駁回。(二)如受不利判決願供擔保請准宣告免假執行。並答
    辯：對於截至九十二年十二月三十一日止，尚餘本金二百一十七萬九千二百五十
    四元，及自九十三年一月一日起至清償日止，按年息百分之五計算之利息並不爭
    執。惟有還款之誠意，希望原告能同意讓被告分期清償。
三、按當事人得以合意定第一審管轄法院，但以關於由一定法律關係而生之訴訟，前
    項合意，應以文書為之，民事訴訟法第二十四條定有明文。依被告簽具之協議書
    第八條約定「雙方如因本協議書涉訟，同意以甲方（即原告）之住所所在地之法
    院為第一審管轄法院。」查原告之住所地於台北市，屬於本院管轄區域，故本件
    本院自有管轄權，合先敘明。
四、按訴狀送達後，原告不得將原訴變更或追加他訴，但擴張或減縮應受判決事項之
    聲明，或不甚礙被告之防禦及訴訟之終結者，不在此限，民事訴訟法第二百五十
    五條第一項第三款、第七款分別定有明文。查原告原起訴請求被告應給付三百萬
    元即自八十六年一月一日起至清償日止按年息百分之五計算之利息，嗣九十三年
    四月二十日減縮請求被告應連帶給付二百一十七萬九千二百五十四元，及自九十
    三年一月一日起至清償日止，按年息百分之五計算之利息（見本院卷第一六三頁
    ），屬減縮應受判決事項之聲明，並不甚礙被告之防禦及訴訟之終結，依首揭規
    定，自應予准許。
五、本件經兩造協議簡化爭點及相互核對還款明細之後，雙方對於計算至九十二年十
    二月三十一日止，本金尚有二百一十七萬九千二百五十四元未清償，及自九十三
    年一月一日起至清償日止，同意按年息百分之五計算利息等情並不爭執（還款明
    細詳如附表所示），可信為真實。
六、按借用人應於約定期間內，返還與所借用物種類、品質、數量相同之物。又稱保
    證者，謂當事人約定，一方於他方之債務人不履行債務時，由其代負履行責任之
    契約；又保證債務，除契約另有訂定外，包含主債務之利息、違約金、損害賠償
    及其他從屬於主債務之負擔；另連帶債務之債權人，得對債務人中之一人或數人
    或全體同時或先後請求全部或一部之給付；民法第四百七十八條、第七百三十九
    條、第七百四十條、第二百七十三條第一項分別定有明文。又按當事人於訴訟上
    所為之自認，於辯論主義所行之範圍內有拘束法院之效力，法院自應認當事人自
    認之事實為真，以之為裁判之基礎。本件主債務人即被告丙○○迄今仍有上開借
    款金額未清償，為連帶保證人之被告甲○○亦應負連帶清償之責。從而原告依消
    費借貸及連帶保證契約請求被告連帶給付原告二百一十七萬九千二百五十四元，
    及自九十三年一月一日起至清償日止，按年息百分之五計算之利息，為有理由，
    應予准許。
七、被告聲明願供擔保請准宣告免假執行，惟原告並未請求供擔保宣告假執行，故被
    告聲請即無必要，併此說明。
八、因本件事證已臻明確，兩造其餘攻擊防禦方法及所為舉證，於本件判決結果不生
    影響，自不再論述。
九、訴訟費用負擔之依據：民事訴訟法第八十五條第二項。
中　　　華　　　民　　　國　　九十三　　年　　　四　　　月　　三十　　日
                                        民事第一庭
                                              法      官　呂淑玲
正本係照原本作成
如對本判決上訴，須於判決送達後廿日內向本院提出上訴狀
中　　　華　　　民　　　國　　九十三　　年　　　四　　　月　　三十　　日
                                              法院書記官  方美雲
